hu: Vízre aktiválódás: Automatikus és kézi; Automatikus vízaktiválás; Csak kézi aktiválás; Ismeretlen; Egyéb
en: Water activation: Automatic + manual; Automatic water activation; Manual activation only; Unknown; Other
pt-BR: Ativação por água: Automática + manual; Ativação automática por água; Apenas ativação manual; Desconhecida; Outra
sv: Vattenaktivering: Automatisk + manuell; Automatisk vattenaktivering; Endast manuell aktivering; Okänd; Övrigt
vi: Kích hoạt bằng nước: Tự động + thủ công; Kích hoạt nước tự động; Chỉ kích hoạt thủ công; Không xác định; Khác
el: Ενεργοποίηση νερού: Αυτόματη + χειροκίνητη; Αυτόματη ενεργοποίηση με νερό; Μόνο χειροκίνητη ενεργοποίηση; Άγνωστο; Άλλο
sl-SI: Aktivacija z vodo: Samodejno in ročno; Samodejna aktivacija z vodo; Samo ročna aktivacija; Neznano; Drugo
es: Activación en agua: Automática + manual; Activación automática por agua; Solo activación manual; Desconocido; Otro
sk-SK: Aktivácia vodou: Automatická a manuálna; Automatická aktivácia vodou; Len manuálna aktivácia; Neznáma; Iná
pt-PT: Ativação por água: Automático + manual; Ativação automática por água; Apenas ativação manual; Desconhecido; Outro
zh-CN: 水激活: 自动 + 手动; 自动入水激活; 仅手动激活; 未知; 其他
ko: 수중 활성화: 자동 + 수동; 수분 감지 자동 작동; 수동 활성화 전용; 알 수 없음; 기타
it: Attivazione in acqua: Automatico + manuale; Attivazione automatica a contatto con l'acqua; Solo attivazione manuale; Sconosciuto; Altro
tr: Suya temasla otomatik aktivasyon: Otomatik + manuel; Otomatik su aktivasyonu; Sadece manuel aktivasyon; Bilinmiyor; Diğer
cs: Aktivace vodou: Automatická a manuální; Automatická vodní aktivace; Pouze manuální aktivace; Neznámá; Jiné
ja: 水作動機能: 自動 + 手動; 自動水感知; 手動のみ; 不明; その他
lt-LT: Aktyvavimas vandenyje: Automatinis + rankinis; Automatinis aktyvavimas vandeniu; Tik rankinis aktyvavimas; Nežinoma; Kita
fr: Activation par l’eau: Automatique + manuelle; Activation par l’eau automatique; Activation manuelle uniquement; Inconnu; Autre
zh-TW: 遇水啟動: 自動 + 手動; 入水自動啟動; 僅限手動啟動; 未知; 其他
da: Vandaktivering: Automatisk + manuel; Automatisk vandaktivering; Kun manuel aktivering; Ukendt; Andet
hr-HR: Aktivacija vodom: Automatsko + ručno; Automatska aktivacija vodom; Samo ručna aktivacija; Nepoznato; Ostalo
de: Wasseraktivierung: Automatisch + Manuell; Automatische Wasseraktivierung; Nur manuelle Aktivierung; Unbekannt; Sonstiges
ru: Активация водой: Автоматическая + ручная; Автоматическая активация в воде; Только ручная активация; Неизвестно; Другое
bg-BG: Активиране на водата: Автоматично + ръчно; Автоматично активиране с вода; Само ръчно активиране; Неизвестно; Друго
fi: Vesiaktivointi: Automaattinen + manuaalinen; Automaattinen veden aktivointi; Vain manuaalinen aktivointi; Tuntematon; Muu
pl: Aktywacja wody: Automatyczna + ręczna; Automatyczna aktywacja wodą; Tylko aktywacja ręczna; Nieznana; Inna
th: การกระตุ้นด้วยน้ำ: อัตโนมัติ + แมนนวล; ทำงานด้วยน้ำอัตโนมัติ; ทำงานแบบแมนนวลเท่านั้น; ไม่ทราบ; อื่นๆ
nb: Vannaktivering: Automatisk + manuell; Automatisk vannaktivering; Kun manuell aktivering; Ukjent; Annet
ro-RO: Activare la contactul cu apa: Automată + manuală; Activare automată la apă; Doar activare manuală; Necunoscut; Altele
nl: Wateractivatie: Automatisch + handmatig; Automatische wateractivering; Alleen handmatige activering; Onbekend; Overige